Inventaris van het archief van de Algemene Rekenkamer, 1944-1981
Nationaal Archief, Den Haag
Deze Jaarverslagen zijn overigens in gedrukte vorm opgenomen als bijlage tot de Handelingen van de Staten-Generaal die o.a. aanwezig zijn in de bibliotheek van het Algemeen Rijksarchief. De serie Jaarverslagen in het archief van de Algemene Rekenkamer bevat echter bij elk onderzoek handgeschreven verwijzingen naar de bijlagen bij de notulen ("afdoeningsbesluit" d.d. nr. ..) of verslagdossiers. Desbetreffende correspondentie, rapporten etc. zijn opgelegd in deze bijlagen of verslagdossiers. Zie: inv.nrs. 2607-2644. Op de verslagdossiers is een aparte ingang gemaakt over de jaren 1941-1960. Zie: inv.nr. 2645.
Sedert 1981 publiceert de Rekenkamer een overzicht van alle onderzoeken. Zie: Register Rekenkameronderzoek 1981-1991 (Den Haag 1991).
De op microfiches verfilmde indices 'op kaart' op de bijlagen van de notulen vormen de hoofdingang op alle zaken die door het College werden afgedaan (inv.nr. 2796). De microfiches zijn genummerd van 1 t/m 344. Deze ingang is voor de periode 1944-1966 helaas niet volledig. Wanneer onderzoek in die jaren in de microfiches geen succes heeft, dient nader onderzoek gedaan te worden in de gewone indices en klappers 1944-1969, zoals hieronder wordt toegelicht (inv.nrs. 2447-2546).
Het gemicroficheerde kaartsysteem omvatte in wezen verschillende soorten toegangen. Ze zijn beschreven in de zogenaamde 'documentatielijsten' (toegang 2.02.16).
De documentatielijsten bestaan uit een aantal indices op naam van instellingen, op rubrieken en trefwoorden waarin verwezen wordt naar de desbetreffende nummers van de microfiches. De rubrieksindeling is gebaseerd op die van de archiefcode Vereniging van Nederlandse Gemeenten. Op de kaartjes is correspondentie over het betreffende onderwerp in het kort weergegeven onder verwijzing naar datum en nummer van het afdoeningsbesluit, eventueel een nummer van een verslagdossier.
Inhoudsopgave van de 'documentatielijsten':
Lijst 1:periode 1944-1949
overheidsinstellingen
rubrieken
trefwoorden
onderwerpen betreffende de interne organisatie van de Rekenkamer
Lijst 2:Periode 1949-1966
overheidsinstellingen
rubrieken
trefwoorden
onderwerpen betreffende de interne organisatie van de Rekenkamer
Lijst 3:Periode 1967-1981
overheidsinstellingen m.u.v. militaire instellingen
Lijst 4:Periode 1967-1981
militaire instellingen
Lijst 5:Periode 1967-1981
trefwoorden/instellingen op onderwijsgebied
ministeries
buitenlandse Rekenkamers
soorten financieel beheer
rekenplichtigen bij ministeries en diensten
commissies en werkgroepen
Lijst 6:Periode 1967-1981
rubrieken
onderwerpen betreffende de interne organisatie van de rekenkamer
trefwoorden
personeelsaangelegenheden
particulieren
De zes lijsten zijn door gekleurde schutbladen van elkaar gescheiden. Deze kleuren corresponderen met de kleuren aan de bovenzijde van de microfiches. Voor het raadplegen van de microfiches met behulp van de 'documentatielijsten' geldt dat het soms moeilijk is de juiste rubriek, instelling of een trefwoord te vinden voor het opsporen van een bepaald stuk. Soms moeten achtereenvolgens verschillende zoektermen geprobeerd worden.
Zoekvoorbeeld
Stel u bent op zoek naar gegevens over de controle van het Afwikkelingsbureau van het Agentschap van Financiën te Londen kort na de Tweede Wereldoorlog. Lijst 1 van de 'documentatielijsten' vermeldt in de alfabetische index op instellingen "Agentschap van Financiën" onder verwijzing naar microfichenummer 1.
Microfiche 1 bevat inderdaad een kaartje "Agentschap van Financiën" met als extra aanduiding "Afwikkelingsbureau". Daarbij wordt verwezen naar de jaarverslagen van de Algemene Rekenkamer van 1946 (p. 65) en 1947 (p. 12) en naar een afdoeningsbesluit ("afd.") 19 september 1949 3425.
Genoemd besluit met voorstukken dient vervolgens opgezocht te worden in de serie bijlagen van de notulen en blijkt opgeborgen in inventarisnummer 249.
De jaarlijkse index en klapper op de bijlagen van de notulen vormen de hoofdingang voor onderzoek naar alle door het College afgehandelde zaken in de periode 1944-1967, voorzover ze niet te vinden zijn in de gemicroficheerde kaartsystemen.
De klapper bevat vooral trefwoorden (b.v. "archieven" of "overeenkomsten'), daarnaast namen van gecontroleerde instellingen (b.v. "Afvoer Burgerbevolking", "Nederlands Beheersinstituut") en een enkele keer een persoonsnaam. Als een onderzoek op instellingsnaam geen succes heeft, is het zoeken van het juiste trefwoord vaak lastig. Bijvoorbeeld: stukken over 'het toezicht op overeenkomsten inzake de bouw van noodwoningen voor vluchtelingen' in Den Helder in 1948-1949 zijn in de klapper niet te vinden op "noodwoningen", "toezicht", "bouwen" of "Den Helder", maar op "overeenkomsten".
De klapper verwijst naar de pagina('s) van de index waarop de desbetreffende correspondentie geregistreerd werd per rubriek, waarbij trefwoorden en namen van instellingen uit de klapper soms tevens een rubrieksaanduiding in de index blijken te zijn. In de index staan links datum en nummer van het afdoeningsbesluit. Als er ook in voorgaande jaren over de kwestie is gecorrespondeerd, staat er in de buitenlijnse rechterkolom een verwijzing naar jaar en pagina van de betreffende index. Aan het eind van de weergave van de correspondentie wordt een eventueel verslagdossiernummer vermeld (zie bijlage 8)
Zoekvoorbeeld
Stel u bent op zoek naar gegevens over archiefvernietiging door de Provinciale Voedselcommissaris voor Gelderland ca. 1945.
Onderzoek in de klapper van 1945 op "Archieven" en "Voedselcommissaris" heeft geen succes. Onderzoek in de klapper van 1946 evenmin. De klapper van 1944 (inv.nr. 2522) vermeldt echter op het trefwoord "archiefstukken" correspondentie van de Provinciale Voedselcommissaris van Gelderland over vernietiging van archiefstukken onder verwijzing naar pagina 371 van de index van genoemd jaar (inv.nr. 2448). Pagina 371 van de index heeft bovenaan de bladzijde als rubrieksaanduiding "archieven". Op deze pagina wordt bij een ingekomen brief van bovengenoemde Voedselcommissaris verwezen naar afdoeningsbesluit 10 januari 1944 125 R. Dit afdoeningsbesluit kan vervolgens opgezocht worden in de chronologische serie bijlagen tot de notulen (inv.nr. 69).
Model van het register:
Agenda:
Model van het register van ingekomen K.B.'s:
Voorbeld index:
Aanwijzingen voor de gebruiker
Openbaarheidsbeperkingen
Deels openbaar, deels niet openbaar.
Materiële beperkingen
Andere toegang
Op het microfiche-bestand werd een afzonderlijke toegang gemaakt, de zogenaamde 'documentatielijsten'. Zie: toegang 2.02.16.
Aanvraaginstructie
Openbare archiefstukken kunnen online worden aangevraagd en gereserveerd. U kunt dit ook via de terminals in de studiezaal van het Nationaal Archief doen. Om te kunnen reserveren dient u de volgende stappen te volgen:
U maakt een profiel aan op www.gahetna.nl, en logt vervolgens in
Via de archiefinventaris (alleen de beschrijvingen met rode nummers) selecteert u het gewenste archiefstuk door op de knop 'Reserveren' te klikken
In het volgende scherm geeft u aan op welke dag u het archiefstuk wilt inzien
Indien u zich bevindt in de studiezaal en een tafelnummer heeft ontvangen kunt u dit nummer vermelden. Als u geen tafelnummer heeft kunt u tafelnummer 777 laten staan
Vervolgens bevestigt u uw reservering door deze te versturen.
Verwant materiaal
Beschikbaarheid van kopieën
Verwante archieven
Het archiefblok 1944-1981 sluit aan op een aantal andere archiefblokken van de Algemene Rekenkamer en overlapt deze gedeeltelijk:
College: openbaar archief; zie ook toegang 2.02.19
1814-1919zie: toegang 2.02.09.07
1920-1929zie: toegang 2.02.09.09
1930-1943zie: toegang 2.02.09.11
1944-1981zie: toegang 2.02.15 (nadere toegang 2.02.16)
College: geheim archief; zie ook toegang 2.02.19
1814-1919zie: toegang 2.02.09.07
1923-1981zie: toegang 2.02.15
Bureaus' en afdelingen; zie ook toegangen 2.02.09.09, 2.09.19
Bureau Oorlog en Marine 1839-1888zie: toegang 2.02.09.01
Bureau Betaalmeesters 1843-1919zie: toegang 2.02.09.02
Bureau Nationale Schuld 1807-1952zie: toegang 2.02.09.03
Bureau Vaste Posten 1813-1922zie: toegang 2.02.09.04
Bureau Geldelijke Rekeningen 1842-1919zie: toegang 2.02.09.05
Domeinen 1828-1922zie: toegang 2.02.09.06
Comptabel Beheer 1814-1922zie: toegang 2.02.09.08
Overig:
Buitengewone Algemene Rekenkamer te Londen
1941-1946zie: toegang 2.02.17
Accountant-generaal van de Nederlandse
regering te New York, Londen,
Den Haag 1942-1952zie: toegang 2.02.17
Gouvernements-accountantsdienst van
Nederlands-Indië voor Amerika te
New York 1941-1948zie: toegang 2.02.17
Algemene Rekenkamer dienstdoende in de
Nederlandse Antillen 1954-1960zie: toegang 2.02.15
Restant-archief Algemene Rekenkamer (1804)
1815-1991, Supplement 1995zie: toegang 2.02.19
Voor vervolgonderzoek - in aanvulling op onderzoek in de archieven van de Algemene Rekenkamer - komen in eerste instantie de archieven in aanmerking van de gecontroleerde instanties. Daarnaast de archieven van andere bij de controle van 's Rijks uitgaven en inkomsten betrokken organen. Ter oriëntatie op de instellingen op dit terrein kan de volgende publicatie van nut zijn: F. Van Dijk, Per slot van rekening. Een institutioneel onderzoek naar het beleidsterrein beheer van de rijksbegroting over de periode 1945-1993, Pivot-rapport nr. 15 (Den Haag 1994).
In 1995 kwam een aanvulling op het archief van de Algemene Rekenkamer, zie toegang 2.02.19
Bijlagen
1. Afdelingen en bureau's, 1943-1981
1943 - 1944 Afdeling I Controle op uitgaven en ontvangsten van het departement van Binnenlandse Zaken, het Commissariaat voor de belangen van de v.m. Nederlandse Weermacht en van de departementen van Handel, Nijverheid en Scheepvaart en van Sociale Zaken (met uitzondering van de traktementen geregeld in het Bezoldigingsbesluit Burgerlijke Rijksambtenaren en van de pensioenen) en op het geldelijk beheer van de Algemeene Landsdrukkerij
1943 - 1944 Afdeling II Controle op de uitgaven en ontvangsten der departementen van Justitie, van Opvoeding, Wetenschap en Kultuurbescherming, van Volksvoorlichting en Kunsten, van Waterstaat en van Koloniën, met inbegrip van die voor Nederlandsch-Indië, voor zoveel begrepen in de Iste en IIIde hoofdstukken der begroting voor die gewesten, a lsmede voor Suriname en Curaçao
1943 - 1944 Afdeling III Controle op de uitgaven en ontvangsten van de departementen van Financiën en van Algemeene Zaken, van den Arbeidsdienst en van den dienst van den Wederopbouw en van de Bouwnijverheid (met uitzondering van traktementen en pensioenen, als bij afdeling I)
1943 - 1944 Afdeling III Controle op de uitgaven en ontvangsten van de Staatsbedrijven (behalve de Algemeene Landsdrukkerij) en van den Pensioenraad
1943 - 1944 Afdeling IV Controle op uitgaven en ontvangsten van het departement van Landbouw en Visscherij (met uitzondering van pensioenen), alsmede op de ontvangsten en uitga ven van het Landbouwcrisisfonds
1943 - 1944 Afdeling V Controle op de traktementen, nonactiviteitswedden, wachtgelden, pensioenen, uitkeringen, enz.
1943 - 1944 Afdeling VI Controle op de Staatsbedrijven, Stichtingen en Naamloze Vennootschappen en op de uitgaven en ontvangsten van het Ministerie van Sociale Zaken (met uitzondering van de traktementen geregeld in het Bezoldigingsbesluit Burgerlijke Rijksa mbtenaren en van de pensioenen)
Secretarie
Archief
1947 Afdeling I Controle op uitgaven en ontvangsten van de ministeries van Binnenlandsche Zaken, van Oorlog en van Marine (met uitzondering van de traktementen geregeld in het Bezoldigingsbesluit Burgerlijke Rijksa mbtenaren en van de pensioenen)
1947 Afdeling II Controle op uitgaven en ontvangsten van de ministeries van Buitenlandsche Zaken, van Justitie en van Onderwijs, Kunsten en Wetenschappen (met uitzondering van de traktementen geregeld in het Bezoldigingsbesluit Burgerlijke Rijksa mbtenaren en van de pensioenen)
1947 Afdeling III Controle op uitgaven en ontvangsten van de ministeries van Financiën, van Openbare Werken en Wederopbouw, van Verkeer en van Overzeese Gebiedsdelen, met inbegrip van die voor Nederlandsch-Indië, voor zoveel begrepen in de Iste en IIIde hoofdstukken der begroting voor dat gebiedsdeel, alsmede voor Suriname en Curaçao (met uitzondering van de traktementen geregeld in het Bezoldigingsbesluit Burgerlijke Rijksa mbtenaren en van de pensioenen)
1947 Afdeling IV Controle op uitgaven en ontvangsten van de ministeries van Landbouw, Visscherij en Voedselvoorziening, van Economische Zaken, van de Rijksbureaux voor Handel en Nijverheid en van het directoraat-generaal van de Prijzen (met uitzondering van de traktementen geregeld in het Bezoldigingsbesluit Burgerlijke Rijksambtenaren en van de pensioenen), alsmede op de ontvangsten en uitga ven van het Landbouwcrisisfonds
1947 Afdeling V Controle op de traktementen, nonactiviteitswedden, wachtgelden, pensioenen, uitkeringen, enz.
1947 Afdeling VI Controle op de staatsbedrijven, stichtingen en naamloze vennootschappen en op de uitgaven en ontvangsten van het Ministerie van Sociale Zaken (met uitzondering van de traktementen geregeld in het Bezoldigingsbesluit Burgerlijke Rijksa mbtenaren en van de pensioenen)
Secretarie
Archief
1948 Afdeling I Controle op uitgaven en ontvangsten van de ministeries van Binnenlandse Zaken, van Oorlog en van Marine (met uitzondering van de traktementen geregeld in het Bezoldigingsbesluit Burgerlijke Rijksa mbtenaren en van de pensioenen)
1948 Afdeling II Controle op uitgaven en ontvangsten van de ministeries van Buitenlandse Zaken, van Justitie, van Onderwijs, Kunsten en Wetenschappen en van Verkeer en Waterstaat (met uitzondering van de traktementen geregeld in het Bezoldigingsbesluit Burgerlijke Rijksambtenaren en van de pensioenen)
1948 Afdeling III Controle op uitgaven en ontvangsten van de ministeries van Financiën, van Wederopbouw en Volkshuisvesting en van Overzeese Gebiedsdelen, met inbegrip van die voor Nederlandsch-Indië, voor zoveel begrepen in de Iste en IIIde hoofdstukken der begroting voor dat gebiedsdeel, alsmede voor Suriname en Curaçao (met uitzondering van de traktementen geregeld in het Bezoldigingsbesluit Burgerlijke Rijksa mbtenaren en van de pensioenen)
1948 Afdeling IV Controle op uitgaven en ontvangsten van de ministeries van Landbouw, Visserij en Voedselvoorziening, van Economische Zaken, van de Rijksbureaux voor Handel en Nijverheid en van het directoraat-generaal van de Prijzen (met uitzondering van de traktementen geregeld in het Bezoldigingsbesluit Burgerlijke Rijksambtenaren en van de pensioenen), alsmede op de ontvangsten en uitga ven van het Landbouwcrisisfonds
1948 Afdeling V Controle op de traktementen, nonactiviteitswedden, wachtgelden, pensioenen, uitkeringen, enz.
1948 Afdeling VI C ontrole op de staatsbedrijven, stichtingen en naamloze vennootschappen en op de uitgaven en ontvangsen van het Ministerie van Sociale Zaken (met uitzondering van de traktementen geregeld in het Bezoldigingsbesluit Burgerlijke Rijksambtenaren en van de pensioenen)
Secretarie
Archief
1949 A fdeling I C ontrole op uitgaven en ontvangsten van de ministeries van Binnenlandse Zaken, van Oorlog en van Marine (met uitzondering van de traktementen geregeld in het Bezoldigingsbesluit Burgerlijke Rijksambtenaren en van de pensioenen)
1949 A deling II Controle op uitgaven en ontvangsten van de ministeries van Buitenlandse Zaken, van Justitie, van Onderwijs, Kunsten en Wetenschappen, van Wederopbouw en Volkshuisvesting en van Verkeer en Waterstaat (met uitzondering van de traktementen geregeld in het Bezoldigingsbesluit Burgerlijke Rijksa mbtenaren en van de pensioenen)
1949 Afdeling III Controle op de staatsbedrijven, stichtingen en naamloze vennootschappen en op de uitgaven en ontvangsten van de ministeries van Financiën en van Sociale Zaken (met uitzondering van de traktementen geregeld in het Bezoldigingsbesluit Burgerlijke Rijksa mbtenaren en van de pensioenen)
1949 Afdeling IV Controle op uitgaven en ontvangsten van de ministeries van Landbouw, Visserij en Voedselvoorziening, van Economische Zaken, van de Rijksbureaux voor Handel en Nijverheid en van het directoraat-generaal van de Prijzen (met uitzondering van de traktementen geregeld in het Bezoldigingsbesluit Burgerlijke Rijksambtenaren en van de pensioenen), alsmede op de ontvangsten en uitgaven van het Landbouwegalisatiefonds
1949 Afdeling V Controle op de traktementen, nonactiviteitswedden, wachtgelden, pensioenen, uitkeringen, enz.
Secretariaat Controle op de uitgaven en ontvangsten van het Ministerie van Overzeese Gebiedsdelen, met inbegrip van die voor Indonesië, voor zoveel begrepen in de Iste en IIIde hoofdstukken der begroting voor dat gebiedsdeel, alsmede voor Suriname en Curaçao (met uitzondering van de traktementen geregeld in het Bezoldigingsbesluit Burgerlijke Rijksa mbtenaren en van de pensioenen)
Secretarie
Archief
1950 Afdeling I Controle op uitgaven en ontvangsten van de ministeries van Binnenlandse Zaken, van Oorlog en van Marine (met uitzondering van de traktementen geregeld in het Bezoldigingsbesluit Burgerlijke Rijksa mbtenaren en van de pensioenen)
1950 Afdeling II Controle op uitgaven en ontvangsten van de ministeries van Buitenlandse Zaken, van Justitie, van Onderwijs, Kunsten en Wetenschappen, van Wederopbouw en Volkshuisvesting en van Verkeer en Waterstaat (met uitzondering van de traktementen geregeld in het Bezoldigingsbesluit Burgerlijke Rijksa mbtenaren en van de pensioenen)
1950 Afdeling III Controle op de staatsbedrijven, stichtingen en naamloze vennootschappen en op de uitgaven en ontvangsten van de ministeries van Financiën en van Sociale Zaken (met uitzondering van de traktementen geregeld in het Bezoldigingsbesluit Burgerlijke Rijksa mbtenaren en van de pensioenen)
1950 Afdeling IV Controle op uitgaven en ontvangsten van de ministeries van Landbouw, Visserij en Voedselvoorziening, van Economische Zaken, van de Rijksbureaux voor Handel en Nijverheid en van het directoraat-generaal van de Prijzen (met uitzondering van de traktementen geregeld in het Bezoldigingsbesluit Burgerlijke Rijksambtenaren en van de pensioenen), alsmede op de ontvangsten en uitgaven van het Landbouwegalisatiefonds
1950 Afdeling V Controle op de traktementen, nonactiviteitswedden, wachtgelden, pensioenen, uitkeringen, enz.
Secretariaat Controle op de uitgaven en ontvangsten van het Ministerie van Overzeese Gebiedsdelen, met inbegrip van die voor Indonesië, voor zoveel begrepen in de Iste en IIIde hoofdstukken der begroting voor dat gebiedsdeel, alsmede voor Suriname en Curaçao (met uitzondering van de traktementen geregeld in het Bezoldigingsbesluit Burgerlijke Rijksa mbtenaren en van de pensioenen)
Secretarie
Archief
1951 Afdeling I Controle op uitgaven en ontvangsten van de ministeries van Binnenlandse Zaken, van Oorlog en van Marine (met uitzondering van de traktementen geregeld in het Bezoldigingsbesluit Burgerlijke Rijksa mbtenaren en van de pensioenen)
1951 Afdeling II Controle op uitgaven en ontvangsten van de ministeries van Buitenlandse Zaken, van Justitie, van Onderwijs, Kunsten en Wetenschappen, van Wederopbouw en Volkshuisvesting en van Verkeer en Waterstaat (met uitzondering van de traktementen geregeld in het Bezoldigingsbesluit Burgerlijke Rijksa mbtenaren en van de pensioenen)
1951 Afdeling III Controle op de staatsbedrijven, stichtingen en naamloze vennootschappen en op de uitgaven en ontvangsten van de ministeries van Financiën en van Sociale Zaken (met uitzondering van de traktementen geregeld in het Bezoldigingsbesluit Burgerlijke Rijksa mbtenaren en van de pensioenen)
1951 Afdeling IV Controle op uitgaven en ontvangsten van de ministeries van Landbouw, Visserij en Voedselvoorziening, van Economische Zaken, van de Rijksbureaux voor Handel en Nijverheid en van het directoraat-generaal van de Prijzen (met uitzondering van de traktementen geregeld in het Bezoldigingsbesluit Burgerlijke Rijksambtenaren en van de pensioenen), alsmede op de ontvangsten en uitgaven van het Landbouwegalisatiefonds
1951 Afdeling V Controle op de traktementen, nonactiviteitswedden, wachtgelden, pensioenen, uitkeringen, enz.
Secretariaat Controle op de uitgaven en ontvangsten van het Ministerie voor Uniezaken en Overzeese Rijksdelen, met inbegrip van die voor Ned. Nieuw-Guinea (met uitzondering van de traktementen geregeld in het Bezoldigingsbesluit Burgerlijke Rijksambt enaren en van de pensioenen)
Secretarie
Archief
1952 Afdeling I Controle op uitgaven en ontvangsten van de ministeries van Binnenlandse Zaken, van Oorlog en van Marine (met uitzondering van de traktementen geregeld in het Bezoldigingsbesluit Burgerlijke Rijksa mbtenaren en van de pensioenen)
1952 Afdeling II Controle op uitgaven en ontvangsten van de ministeries van Buitenlandse Zaken, van Justitie, van Onderwijs, Kunsten en Wetenschappen, van Wederopbouw en Volkshuisvesting en van Verkeer en Waterstaat (met uitzondering van de traktementen geregeld in het Bezoldigingsbesluit Burgerlijke Rijksa mbtenaren en van de pensioenen)
1952 Afdeling III Controle op de staatsbedrijven, stichtingen en naamloze vennootschappen en op de uitgaven en ontvangsten van de ministeries van Financiën en van Sociale Zaken en Volksgezondheid (met uitzondering van de traktementen geregeld in het Bezoldigingsbesluit Burgerlijke Rijksambtenaren en van de pensioenen)
1952 Afdeling IV Controle op uitgaven en ontvangsten van de ministeries van Landbouw, Visserij en Voedselvoorziening, van Economische Zaken, van de Rijksbureaux voor Handel en Nijverheid en van het directoraat-generaal van de Prijzen (met uitzondering van de traktementen geregeld in het Bezoldigingsbesluit Burgerlijke Rijksambtenaren en van de pensioenen), alsmede op de ontvangsten en uitgaven van het Landbouwegalisatiefonds
1952 Afdeling V Controle op de traktementen, nonactiviteitswedden, wachtgelden, pensioenen, uitkeringen, enz.
Secretariaat Controle op de uitgaven en ontvangsten van het Ministerie voor Uniezaken en Overzeese Rijksdelen, met inbegrip van die voor Ned. Nieuw-Guinea (met uitzondering van de traktementen geregeld in het Bezoldigingsbesluit Burgerlijke Rijksa mbtenaren en van de pensioenen)
Secretarie
Archief
1953 Afdeling I Controle op uitgaven en ontvangsten van de ministeries van Binnenlandse Zaken, van Oorlog en van Marine (met uitzondering van de traktementen geregeld in het Bezoldigingsbesluit Burgerlijke Rijksambtenaren en van de pensioenen)
1953 Afdeling II Controle op uitgaven en ontvangsten van de ministeries van Buitenlandse Zaken, van Justitie, van Onderwijs, Kunsten en Wetenschappen, van Wederopbouw en Volkshuisvesting en van Verkeer en Waterstaat (met uitzondering van de traktementen geregeld in het Bezoldigingsbesluit Burgerlijke Rijksa mbtenaren en van de pensioenen)
1953 Afdeling III Controle op de staatsbedrijven, stichtingen en naamloze vennootschappen en op de uitgaven en ontvangsten van de ministeries van Financiën en van Sociale Zaken en Volksgezondheid (met uitzondering van de traktementen geregeld in het Bezoldigingsbesluit Burgerlijke Rijksambtenaren en van de pensioenen)
1953 Afdeling IV Controle op uitgaven en ontvangsten van de ministeries van Landbouw, Visserij en Voedselvoorziening, van Economische Zaken, van de Rijksbureaux voor Handel en Nijverheid en van het directoraat-generaal van de Prijzen (met uitzondering van de traktementen geregeld in het Bezoldigingsbesluit Burgerlijke Rijksambtenaren en van de pensioenen), alsmede op de ontvangsten en uitgaven van het Landbouwegalisatiefonds
1953 Afdeling V Controle op de traktementen, nonactiviteitswedden, wachtgelden, pensioenen, uitkeringen, enz.
Secretariaat Controle op de uitgaven en ontvangsten van het Ministerie voor Uniezaken en Overzeese Rijksdelen, met inbegrip van die voor Ned. Nieuw-Guinea (met uitzondering van de traktementen geregeld in het Bezoldigingsbesluit Burgerlijke Rijksa mbtenaren en van de pensioenen)
Secretarie
Archief